【裁判字號】    97,易,1977
【裁判日期】    971226
【裁判案由】    竊盜
【裁判全文】
臺灣彰化地方法院刑事判決              97年度易字第1977號
公  訴  人  臺灣彰化地方法院檢察署檢察官
被      告  甲○○
                    （現於臺灣彰化看守所羈押中）
上列被告因竊盜等案件，經檢察官提起公訴（97年度偵字第8400
號），本院以簡式審判程序判決如下：
    主    文
甲○○攜帶兇器竊盜，累犯，處有期徒刑拾月；又攜帶兇器竊盜
，累犯，處有期徒刑拾月。應執行有期徒刑壹年陸月。
    犯罪事實
一、甲○○前於民國92年間因竊盜及施用毒品案件，分別經本
    院以92年度易字第600號、92年度訴字第133號判決判處有期
    徒刑4月、1年確定，並經本院以93年度聲字第519號裁定應
    執行有期徒刑1年2月確定，於94年1月20日縮刑期滿執行完
    畢。94年間因竊盜、毒品等案件，分別經本院以94年度易
    字第723號、94年度訴字第1457號、94年度彰簡字第923號、
    95年度易字第165號、95年度訴字第458號判決判處有期徒刑
    6月、1年2月、4月、10月、1年確定，及經臺灣嘉義地方法
    院以95年度訴字第403號判決判處有期徒刑5月確定，後前開
    6罪並經該院以96年度聲減字第382號裁定減刑並分別定應執
    行刑為11月15日、1年15日確定，接續執行後於97年4月17日
    假釋付保護管束，後因撤銷假釋，應執行殘刑2月13日。詎
    猶不知悔改，竟分別意圖為自己不法之所有，（一）97年9
    月1日凌晨3時許，於彰化縣伸港鄉○○段1241之33號地號上
    ，蚵伸高幹18Y20Y9號電線桿旁，持客觀上足供兇器使用之
    香蕉刀 (未扣案)綁縛於竹桿上，以將臺灣電力股份有限公
    司（下稱臺電公司）所有，價值約新臺幣（下同）9860元之
    22 m/㎡規格之銅玻璃電線334公尺割下之方式竊取得逞，並
    搬運至彰化縣伸港鄉○○路115之1號屋內藏放。（二）97年
    9 月2日凌晨3時許，於彰化縣伸港鄉○○○街408號西邊約
    100 公尺處，蚵伸高幹18Y20Y9低2至低4號電線桿旁，持前
    揭客觀上足供兇器使用之香蕉刀（未扣案）綁縛於竹桿上，
    以將臺電公司所有，價值約8236元之22m/㎡規格之銅玻璃電
    線279公尺割下之方式竊取得逞，並搬運至前開泉厝路115之
    1 號屋內藏放。嗣於97年9月3日上午8時許，甲○○撥打電
    話與不知情之友人許汶淼，要求許汶淼駕駛車牌號碼
    9Q-2808 號自用小客車至前開屋內幫忙載運物品，甲○○於
    獨自將前開銅玻璃電線搬運至許汶淼之自用小客車後行李廂
    時，為警當場查獲，而查悉上情。
三、案經乙○○訴由彰化縣警察局和美分局報告臺灣彰化地方法
    院檢察署檢察官偵查起訴。
    理    由
一、本件被告甲○○所犯係死刑、無期徒刑、最輕本刑為3年以
    上有期徒刑以外之罪，其於準備程序中就被訴事實為有罪之
    陳述，經告知被告簡式審判程序之旨，並聽取公訴人及被告
    之意見後，本院合議庭認為適宜而裁定由受命法官獨任進行
    簡式審判程序，合先敘明。
二、訊據被告甲○○對於前開犯罪事實均坦承不諱，核與證人即
    臺電公司技術員乙○○於警詢中、證人許汶淼於警詢中及偵
    查中、證人即警員林永富、孫正良於偵查中證述情節相符，
    並有搜索扣押筆錄、扣押物品目錄表、贓物認領保管單、電
    力線路失竊現場調查報告、宥誠環保資源回收行單據、現場
    位置圖及現場照片等件在卷可稽，足認被告自白與事實相符
    ，堪可採信。綜上所述，本件事證明確，被告前開犯行均堪
    認定。
三、按刑法第321條第1項第3款之攜帶兇器竊盜罪，係以行為人
    攜帶兇器竊盜為其加重條件，此所謂兇器，其種類並無限制
    ，凡客觀上足對人之生命、身體、安全構成威脅，具有危險
    性之兇器均屬之，且祇須行竊時攜帶此種具有危險性之兇器
    為已足，並不以攜帶之初有行兇之意圖為必要（最高法院79
    年臺上字第5253號判例意旨參照）。查，本件被告行竊時所
    使用之香蕉刀為堅硬金屬材質，若用以攻擊人體，客觀上顯
    足以傷害人之生命、身體至明，為具有危險性之兇器無疑。
    復按電業法第105條規定「竊盜或損壞電桿、電線、變壓器
    或其他供電設備者，依刑法之規定從重處斷。」，因該法條
    本身並無「刑」之規定，並非完備之刑罰法規，僅係說明有
    上開犯罪行為者，均依刑法之規定從重處斷。因之行為如符
    合刑法上之竊盜罪者，即依竊盜罪論罪科刑；符合毀損罪者
    ，即依毀損罪論罪科刑，亦即電業法第105條所指之犯罪即
    係刑法上之竊盜罪或毀損罪（最高法院96年度臺上字第748
    號判決意旨參照）。本件被告竊取之物為電纜線等情，業經
    認定如上，揆諸上揭說明，自應依竊盜罪論罪科刑，並依電
    業法第105條規定意旨從重處斷。另按刑法第188條之妨害公
    用事業罪，以妨害鐵路、郵務、電報、電話，或供公眾之用
    水、電氣、煤氣事業為要件，此所稱之妨害，指以不當方法
    妨礙、侵害其正常狀態之行為而言；考其立法目的，係為保
    障公眾使用上開列舉公用事業之利益而設，用以維護公共之
    安全，故於刑法公共危險罪章立此規定。從而其妨害行為，
    必足以危害不特定或特定多數之公眾使用上揭公用事業利益
    ，始足當之，倘未達此程度而僅妨害特定少數人，除另該當
    其他犯罪構成要件，應依他罪論處外，尚難成立本罪（最高
    法院88年臺上字第6831號判例意旨參照）。查，被告本件2
    次犯行所竊得之電纜線，其線路僅供相同之農田灌溉用電1
    戶，有臺灣電力股份有限公司彰化區營業處97年11月19日D
    彰化字第09711001321號函附卷可憑，是被告竊取電纜線除
    造成臺電公司之財產損失外，既僅造成1農田灌溉用電戶停
    電，則依上揭說明，被告之妨害電氣行為，明顯尚未達危害
    不特定或特定多數之公眾使用公用電氣事業之利益，自無從
    以刑法第188條之罪相繩，附此敘明。是核被告所為，均係
    犯刑法第321條第1項第3款之攜帶兇器竊盜罪。被告先後2次
    加重竊盜犯行，犯意各別，行為互殊，應予分論併罰。另查
    ，被告前於92年間因竊盜及施用毒品案件，分別經本院以92
    年度易字第600號、92年度訴字第133號判決判處有期徒刑4
    月、1年確定，並經本院以93年度聲字第519號裁定應執行有
    期徒刑1年2月確定，於94年1月20日縮刑期滿執行完畢，有
    臺灣高等法院被告前案紀錄表1份在卷可稽，其於受有期徒
    刑執行完畢後5年以內，再故意犯本件有期徒刑以上之罪，
    為累犯，均應依法加重其刑。爰審酌被告行竊臺電公司所有
    電纜線，對公共利益造成之危害，及其行竊所得財物之價值
    ；被告正值年輕力壯，不思以正當方法賺取金錢，且於97年
    4月17日方假釋付保護管束，有臺灣高等法院被告前案紀錄
    表1份在卷可稽，竟仍為本案竊盜犯行，惟犯後坦承犯行，
    及其犯罪之動機、目的、手段等一切情狀，分別量處如主文
    所示之刑，及定其應執行之刑。
據上論斷，依刑事訴訟法第273條之1第1項、第299條第1項前段
，刑法第321條第1項第3款、第47條第1項、第51條第5款，電業
法第105條，判決如主文。
本案經檢察官張聖傳到庭執行職務。
中    華    民    國    97    年    12    月    26    日
                  刑事第五庭  法  官  蔡家瑜
以上正本證明與原本無異。
如不服本判決應於收受判決後10日內向本院提出上訴書狀，並應
敘述具體理由；其未敘述上訴理由者，應於上訴期間屆滿後20日
內向本院補提理由書 (均須按他造當事人之人數附繕本)「切勿
逕送上級法院」。
告訴人或被害人對於判決如有不服具備理由請求檢察官上訴者，
其上訴期間之計算係以檢察官收受判決正本之日期為準。
中    華    民    國    97    年    12    月    26    日
                              書記官  陳秀鳳
附錄論罪科刑法條：
中華民國刑法第三百二十一條第一項第三款：
犯竊盜罪而有左列情形之一者，處六月以上五年以下有期徒刑：
三  攜帶兇器而犯之者。


司法院資訊處製作；財團法人民間司法改革基金會備份。
